【裁判字號】    89,簡聲抗,1
【裁判日期】    890308
【裁判案由】    停止執行
【裁判全文】
臺灣屏東地方法院民事裁定  八十九年度簡聲抗字第一號
    抗  告  人  甲○○
    代  理  人  鍾任峰
    相  對  人  鍾品萱即鍾麗娥.
右當事人間聲請停止執行事件，抗告人對於八十八年十二月十三日台灣屏東地方法院
潮州簡易庭八十八年度潮簡聲字第一四號裁定提起抗告，本院裁定如左：
    主      文
抗告駁回。
抗告程序費用由抗告人負擔。
    理      由
一、抗告意旨略以：抗告人以鈞院八十六年度執字第六三九號強制執行事件對相對人
    財產強制執行，惟相對人對抗告人另案提起確認本票債權不存在之訴後，聲請供
    擔保停止強制執行，經鈞院潮州簡易庭以八十八年度潮簡聲字第一四號裁定供擔
    保一百萬元後准許之。然查：上開停止強制執行之裁定應於相對人供擔保後始得
    為之；且相對人所提確認本票債權之訴並無理由，自無據此聲請停止執行之餘地
    ；又該停止執行之裁定所定之擔保金額過低，相對人應提出與抗告人債權額相同
    數額之擔保，始得停止強制執行；再者，原裁定法院於另案中定等同於債務之擔
    保金額，始准免為假執行，卻在本件中定債務額十分之一之擔保金額，即得停止
    執行，顯有不公。因此，鈞院應將原停止執行裁定廢棄，並限命債務人五日內提
    供與抗告人債權同額之擔保云云。
二、按准許本票強制執行之裁定，性質上屬非訟事件，初無確定實體上法律關係之效
    力。故為兼顧債務人之權益，非訟事件法第一百零一條第二項、強制執行法第十
    八條第二項，乃分別情形設其停止執行之規定。司法院大法官會議釋字第一八二
    號並就許可拍賣抵押物之裁定，參考非訟事件法第一百零一條第二項之規定，進
    一步解釋抵押人如主張有不得強制執行之事由而提起訴訟時，亦得依法聲請停止
    執行。因而，本票經法院裁定准許強制執行後，債務人如基於本票偽造、變造以
    外之原因，而提起確認本票債權不存在訴訟者，基於同一法律上理由，亦應類推
    適用上開停止執行之規定，許債務人提供擔保後，停止執行，以避免發生不能回
    復之損害，此有最高法院八十五年台抗字第一三七號裁判要旨可資參照。
三、經查：
（一）本件債務人係基於本票被詐欺取得為由，對抗告人提起確認本票債權不存在之
      訴，有債務人提出蓋有本院收狀戳記之起訴狀繕本可憑，則原裁定法院命債務
      人供擔保「後」，抗告人對於債務人之強制執行程序始得停止，揆諸強制執行
      法第十八條第二項規定及前揭最高法院裁定要旨，自無違誤。抗告人雖另主張
      本院應定五日期限，命債務人提出擔保金云云。惟此不僅於法無據，且債務人
      若不提出擔保，抗告人自得聲請執行法院繼續強制執行，斷無由本院命債務人
      提供之必要，是抗告人此部份主張，顯屬無稽。
（二）又按法院定擔保金額而准許停止強制執行之裁定，該項擔保係備供債權人因停
      止執行所受損害之賠償，其數額應以債權人未能即時受償所受之損害額定之，
      非以標的物之價值或其債權額為依據，最高法院八十六年台抗字第四四二號裁
      判要旨在案可參。本件抗告人雖主張原裁定法院所定擔保金額為債權額十分之
      一，顯然過低云云。然則，經本院調閱兩造執行卷宗、確認本票債權不存在訴
      訟卷宗結果：抗告人係就相對人在立大營造工程有限公司之股份為強制執行，
      惟該公司目前已停業數年，且於八十八年間分別經內政部、經濟部撤銷營造業
      許可及公司登記等情，為抗告人所不爭執，且有屏東縣稅捐稽徵處函、經濟部
      函各一紙可憑。準此，該公司應無復業之可能，公司資產已呈凍結狀態，揆諸
      前開裁判要旨，抗告人不能即時對相對人股份強制執行所受之損害，至多僅為
      債權遲延受償之利息而已，此亦為抗告人在本院所陳明。玆依執行卷附抗告人
      執行名義所載，抗告人對相對人之債權總額為一千零八十萬元，則原裁定法院
      定一百萬元之擔保金額，即相當於抗告人債權按法定利率計算近二年之利息，
      已超過歷來本院簡易案件之平均結案日數甚多，核屬相當並確實之擔保。因之
      ，抗告人認為擔保金額過低，自無足採。
（三）抗告人另以：原裁定法院在另案判決中，定免為假執行之擔保金額為債權額之
      全部，卻在本件中定停止執行之擔保金額為債權額之十分之一，顯有不公云云
      。惟按免為假執行之擔保金額，係擔保債權人不為強制執行可能發生之損害，
      因債務人財產並未扣押，因此以債權全額為酌定標準；而停止執行之擔保金額
      ，係擔保債權人暫時停止強制執行可能發生之遲延損害，因債務人財產已遭扣
      押，故應以債權遲延受償可能發生之損害為酌定標準。二者迥然有別，抗告人
      將之混為一談，自無理由。
（四）至於，債務人所提確認本票債權不存在訴訟有無理由，屬實體上爭執事項，尚
      非本件停止強制執行事件所應審酌，應由抗告人於該訴訟案件中自行主張，附
      此敘明。
（五）綜上所述，原裁定法院已定相當並確實之擔保金額，作為停止兩造間強制執行
      之條件，於法洵無違誤，抗告人提起抗告，核無理由，應予駁回。
四、依民事訴訟法第四百九十二條第一項、第九十五條、第七十八條，裁定如主文。
中      華      民      國    八十九    年      三      月      八      日
                                    臺灣屏東地方法院民事第一庭
~B審判長法官  李麗芳
~B法      官  洪乙心
~B法      官  陳介安
右正本係照原本作成。
本件不得抗告。
~B法院書記官  黃秀梅
中      華      民      國    八十九    年      三      月      八      日


司法院資訊處製作；財團法人民間司法改革基金會備份。
